【裁判字號】    98,交聲,2626
【裁判日期】    980930
【裁判案由】    聲明異議
【裁判全文】
臺灣高雄地方法院交通事件裁定        98年度交聲字第2626號
原處分機關  交通部公路總局高雄區監理所
異  議  人
即受處分人  甲○○
上列異議人即受處分人因違反道路交通管理處罰條例案件，對於
交通部公路總局高雄區監理所中華民國98年8 月27日所為處分（
高監自裁字第裁80-BC0000000號）聲明異議，本院裁定如下：
    主  文
異議駁回。
    理  由
一、異議意旨略以：異議人即受處分人甲○○於民國98年1 月23
    日上午10時29分許，駕駛車牌號碼5796-FD 號自用小客車，
    行經高雄市○○路與曾子路口時，因有駕車行經有燈光號誌
    管制之交岔路口闖紅燈之違規行為，經固定式線圈感應照相
    系統拍照採證，為警逕行舉發，原處分機關並依道路交通管
    理處罰條例第53條第1 項、第63條第1 項規定，裁處異議人
    罰鍰新臺幣（下同）5,400 元及記違規點數3 點。惟異議人
    自始未收到違規通知單，於9 月1 日收到掛號信時，竟是逾
    期加倍罰款之違規罰單，先前從未收到掛號罰單，也沒有郵
    件招領通知單，致異議人進而未於期限內繳納罰鍰，並非故
    意逾期不繳納，爰依法聲明異議，請求撤銷原處分等語。
二、按汽車駕駛人，行經有燈光號誌管制之交岔路口闖紅燈者，
    處新臺幣（下同）1,800 元以上5,400 元以下罰鍰，並記違
    規點數3 點，道路交通管理處罰條例第53條第1 項、第63條
    第1 項第3 款分別定有明文。又按處理違反道路交通管理事
    件，有關文書送達之程序，依行政程序法之規定，違反道路
    交通管理事件統一裁罰基準及處理細則第5 條亦有明文。而
    行政程序法第74條第1 項、第2 項規定：「送達，不能依前
    2 條規定為之者，得將文書寄存送達地之地方自治或警察機
    關，並作送達通知書2 份，1 份黏貼於應受送達人住居所、
    事務所、營業所或其就業處所門首，另1 份交由鄰居轉交或
    置於該送達處所信箱或其他適當位置，以為送達。前項情形
    ，由郵政機關為送達者，得將文書寄存於送達地之郵政機關
    。」又行政機關依行政程序法而為文書之送達，專依該法律
    之規定，且該法並無準用民事訴訟法或刑事訴訟法關於寄存
    送達自寄存之日起10日生效規定之規定，是文書合法寄存送
    達後，當自寄存之日起即時生效（最高行政法院95年度裁字
    第634 號裁定、臺灣高雄高等行政法院94年度訴字第720 號
    裁定、法務部93年4 月13日法律字第0930014628號釋示併參
    ）。
三、經查：
（一）異議人於98年1 月23日上午10時29分許，駕駛車牌號碼57
      96-FD 號自用小客車，行經高雄市○○路與曾子路口時，
      因闖紅燈之交通違規，經固定式線圈感應照相系統拍照採
      證，為警逕行舉發等情，有高雄市政府警察局交通警察大
      隊高市警交相字第BC0000000 號舉發違反道路交通管理事
      件通知單送達證書1 紙及違規照片2 張附卷可稽，且為異
      議人自承明確，是異議人確有上開遭舉發之違規事實，應
      堪認定。
（二）異議人籍設臺灣省高雄縣鳥松鄉○○路389 巷2 號之事實
      ，有個人基本資料查詢結果1 份在卷可參，復據異議人於
      聲明異議狀住址欄記載明確。而員警因異議人上開違規事
      實，經製作通知單舉發，並委託郵政機關按上址送達，於
      98年2 月19日及20日，各按址投遞1 次，因無人收受，於
      98年2 月23日改送澄清湖郵局寄存，並確依規定製作送達
      通知書2 份，1 份貼於信箱上，另1 份投入信箱，以為送
      達等情，有中華郵政股份有限公司鳳山郵局98年9 月22日
      鳳郵字第0980200238號函及上開送達證書在卷可參。是投
      遞信件之郵政人員，已依行政程序法第74條之規定製作送
      達通知書2 份，將其中1 份黏貼於異議人上開戶籍地址，
      另1 份寄存於鳳山澄清湖郵局，並製作送達證書，因受送
      達人迄未臨櫃領取郵件，郵件目前仍在寄存郵局，而完成
      送達程序。準此以言，本件違規舉發通知單之送達程序並
      無任何違法之處，揆諸前揭最高行政法院裁定意旨，舉發
      通知單業已合法送達異議人，而發生送達效力，是異議人
      辯稱未收受舉發通知書等語，尚非可採。
（三）依上開說明，前揭舉發通知單之送達應自寄存之日即發生
      效力，而依本件舉發違反道路交通管理事件通知單所載，
      本件異議人應到案日期為98年3 月30日前，而異議人遲至
      98年9 月1 日始向原處分機關提出申訴，有交通違規陳述
      單及查詢表1 紙在卷可查，逾越應到案期限60日以上，是
      原處分機關依交通管理事件統一裁罰基準表之規定，裁處
      異議人罰鍰5,400 元，並記違規點數3 點，於法並無不合
      。綜上所述，本件異議為無理由，應予駁回。
四、據上論斷，依道路交通案件處理辦法第19條，裁定如主文。
中    華    民    國    98    年    9     月    30    日
                  交通法庭  法  官  楊珮瑛
以上正本證明與原本無異。
如不服本裁定，應於收受送達後5 日內向本院提出抗告狀。
中    華    民    國    98    年    10    月    2     日
                            書記官  郭南宏


司法院資訊處製作；財團法人民間司法改革基金會備份。
